臺灣橋頭地方法院刑事判決　　　　　　　110年度易字第158號
公　訴　人　臺灣橋頭地方檢察署檢察官
被　　　告　蕭麗滿



上列被告因毀棄損壞等案件，經檢察官聲請簡易判決處刑（110
年度偵字第4764號），本院認不宜逕以簡易判決處刑（原受理案
號：110 年度簡字第999 號），改依通常程序審理，因被告於準
備程序就被訴事實為有罪陳述，經本院告知簡式審判程序之旨，
並聽取當事人之意見後，裁定進行簡式審判程序，並判決如下：
    主  文
蕭麗滿犯毀損他人物品罪，處拘役貳拾日，如易科罰金，以新臺
幣壹仟元折算壹日。又犯公然侮辱罪，處拘役拾伍日，如易科罰
金，以新臺幣壹仟元折算壹日。應執行拘役參拾日，如易科罰金
，以新臺幣壹仟元折算壹日。
    事實及理由
一、本件被告蕭麗滿所犯係死刑、無期徒刑、最輕本刑為3 年以
    上有期徒刑以外之罪，亦非高等法院管轄第一審之案件，於
    本院準備程序進行中，被告就被訴事實為有罪之陳述，經告
    知被告簡式審判程序之旨，並聽取檢察官及被告之意見後，
    本院認無不得或不宜改依簡式審判程序進行之情事，爰依刑
    事訴訟法第273 條之1 第1 項裁定進行簡式審判程序，並依
    刑事訴訟法第273 條之2 之規定，簡式審判程序之證據調查
    ，不受同法第159 條第1 項、第161 條之2 、第161 條之3
    、第163 條之1 及第164 條至第170 條規定之限制，合先敘
    明。
二、本件除聲請簡易判決處刑書（如附件）犯罪事實欄第8 行「
    手持鑰匙猛力敲擊」更正為「手持鑰匙多次猛力敲擊」；證
    據部分並補充：被告於本院準備程序及審理時之自白（見易
    卷第40頁、第46頁）以外，餘均依刑事訴訟法第310 條之2
    準用第454 條第2 項規定，引用如附件聲請簡易判決處刑書
    記載之犯罪事實及證據。
三、論罪科刑
  ㈠按刑法毀損罪所稱之「毀棄」，係指以銷毀、滅除、拋棄等
    方法，使物之效用或價值全部喪失；「損壞」，係指損害、
    破壞物之外觀形貌，使其效用或價值喪失或減損；至於「致
    令不堪用」，則指以毀棄、損壞以外之方法，使物不堪通常
    使用而言。查被告就聲請簡易判決處刑書犯罪事實欄一、㈠
    所為，係手持鑰匙多次猛力敲擊告訴人之住處大門，致令該
    大門有凹陷之情形而影響外觀且無法閉合，已減損整體效用
    與價值，自屬損壞行為。次按刑法上之公然侮辱罪，祗須侮
    辱行為足使不特定人或多數人得以共見、共聞，即行成立（
    司法院院字第2033號、第2179號解釋參照）；而所謂「侮辱
    」，則指對他人為輕蔑表示之行為，使他人在精神、心理上
    有感受到難堪或不快之虞，足以貶損人格者而言。查被告就
    聲請簡易判決處刑書犯罪事實欄一、㈡所為，係在告訴人門
    外之7 樓樓梯廳辱罵，顯然尚有其他住戶得以共見、共聞；
    且被告所辱罵之內容均為粗鄙詞語，係為宣洩其情緒所為具
    攻擊性、貶抑性之辱罵言詞，依一般社會通念，均具有對他
    人人格貶損之攻擊性用意，旨在表示輕蔑或使人難堪，客觀
    上亦足使受罵者感到屈辱、不快，而貶損其名譽、尊嚴及社
    會評價，被告自係以損害他人名譽或使人難堪之犯意而為，
    且足以貶損告訴人之人格及社會評價，至為明確。
  ㈡是核被告就聲請簡易判決處刑書犯罪事實欄一、㈠所為，係
    犯刑法第354 條之毀損他人物品罪；就聲請簡易判決處刑書
    犯罪事實欄一、㈡所為，係犯刑法第309 條第1 項之公然侮
    辱罪。又被告多次敲擊告訴人之大門、先後以聲請簡易判決
    處刑書犯罪事實欄一、㈡所載之言語辱罵告訴人，各係於相
    同地點、密接之時間，分別基於同一毀損犯意、公然侮辱犯
    意所為，並侵害同一法益，各行為之獨立性極為薄弱，依一
    般社會健全觀念，在時間差距上，難以強行分開，在刑法評
    價上，應分別視為數個舉動之接續施行，合為包括之一行為
    予以評價，較為合理，應各論以接續犯之實質上一罪。被告
    上開所犯2 罪間，犯意各別，行為互殊，應予分論併罰。
  ㈢爰審酌被告與告訴人於事發時為鄰居關係，因居住異味問題
    而發生爭執時，竟不思以和平理性方式處理，卻逕以上開方
    式多次敲擊告訴人之大門、出言辱罵，造成告訴人受有財產
    上之損害，且足以貶損告訴人之人格及社會評價，其行為誠
    屬不當，且迄今未與告訴人達成和解或取得原諒；惟念其犯
    後終能坦承犯行，態度尚可，並考量其犯罪之動機、目的、
    手段、所生損害，且前無犯罪科刑紀錄，素行尚佳，有臺灣
    高等法院被告前案紀錄表在卷可稽（見易卷第49頁），暨其
    到庭自陳高職畢業之智識程度，待業中，獨自居住，家庭狀
    況勉持之經濟生活狀況（見易卷第47頁），且患有憂鬱症併
    睡眠障礙、骨質疏鬆症、腰椎關節炎、乾眼症等病症，有診
    斷證明書在卷可參（見偵卷第26頁，簡卷第55至59頁）等一
    切情狀，分別量處如主文所示之刑，並均諭知如易科罰金之
    折算標準。另斟酌被告各次犯行之時間、對象、手法等情，
    定其應執行之刑如主文所示，並諭知如易科罰金之折算標準
    。
四、沒收部分
    查被告為聲請簡易判決處刑書一、㈠所示之毀損犯行，其持
    以敲擊大門之鑰匙，雖為其犯罪所用之物，然因該鑰匙並未
    扣案，且係日常生活極易取得之物，倘對其宣告沒收，執行
    之效果與因此支出之勞費顯不符比例，堪認對該物宣告沒收
    ，實欠缺刑法上之重要性，爰依刑法第38條之2 第2 項規定
    ，不予宣告沒收或追徵。
據上論斷，應依刑事訴訟法第452 條、第273 條之1 第1 項、第
284 條之1 、第299 條第1 項前段、第310 條之2 、第454 條第
2 項，判決如主文。
本案經檢察官曾財和聲請簡易判決處刑，檢察官林世勛到庭執行
職務。
中    華    民    國   110    年    11    月    19    日
                  刑事第二庭  法  官  李怡靜
以上正本證明與原本無異。
如不服本判決應於收受判決後20日內向本院提出上訴書狀，並應
敘述具體理由。其未敘述上訴理由者，應於上訴期間屆滿後20日
內向本院補提理由書( 均須按他造當事人之人數附繕本) 「切勿
逕送上級法院」。
中    華    民    國   110    年    11    月    19    日
                              書記官  楊芷心
　
附錄本案論罪科刑法條：
刑法第309 條
公然侮辱人者，處拘役或九千元以下罰金。
以強暴犯前項之罪者，處一年以下有期徒刑、拘役或一萬五千元
以下罰金。
　
刑法第354 條
毀棄、損壞前二條以外之他人之物或致令不堪用，足以生損害於
公眾或他人者，處二年以下有期徒刑、拘役或一萬五千元以下罰
金。